# 存货拆机损失如何会计处理

提问人：yqyxh0723 时间：2022-04-14 11:41:28
请教陈版主：
A公司生产的产品为设备厂商的核心部件。根据公司管理层的判断，因下游客户需求变更， 2021 年度对部分产品进行了拆卸，拆卸出来的原材料若还有使用价值则转入原材料，若无价值，则进行报废处理。此外，A公司 2020 年末对该批产品按照正常可销售状态计提了部分跌价准备。
目前公司认为存在以下两种方法： 1 、拆机损失当做正常损失，计入管理费用； 2 、拆机损失作为存货跌价损失，计提资产减值损失。
请问，以上两种方法哪种方法较为恰当？是否还有其他更为合适的处理方法？

回答人：chenyiwei
由于拆卸之后，存货形态和用途已发生变化，故建议：
1 、首先基于将被拆卸的事实，针对原有的库存产品计提跌价准备（考虑预计的报废损失、拆卸费用等），计入资产减值损失。
2 、拆卸后，对于可重复使用的零部件按其可变现净值和原成本孰低入账原材料，不能重复使用的部件进行报废处理，差额核销上文 1 中确认的存货跌价准备。